【裁判字號】    95,訴,277
【裁判日期】    950627
【裁判案由】    搶奪
【裁判全文】
臺灣屏東地方法院刑事判決               95年度訴字第277號
公  訴  人  臺灣屏東地方法院檢察署檢察官
被      告  甲○○
            乙○○
                    （現另案於臺灣屏東看守所羈押中）
上列被告因搶奪案件，經檢察官提起公訴（95年偵字第970 號）
，被告已為有罪之陳述，本院合議庭裁定改依簡式審判程序審理
，判決如下：
    主  文
甲○○、乙○○共同意圖為自己不法之所有，而搶奪他人之動產
，均累犯，各處有期徒刑拾月。
    事  實
一、甲○○前於民國91年間因公共危險案件，經臺灣高雄地方法
    院以91年度鳳交簡字第762 號判決判處有期徒刑2 月確定，
    又於92年間因竊盜案件，經本院以93年度易緝字第17號判決
    判處有期徒刑7 月確定，並經臺灣高雄地方法院以93年度聲
    字第1706號裁定就所犯公共危險、竊盜等罪應執行有期徒刑
    8 月確定；復於92年間因傷害件，經本院92年度簡字第745
    號判決判處有期徒刑6 月確定，甲○○於93年4 月2 日入監
    服刑，上揭判決有期徒刑接續執行，嗣於94年5 月10日縮刑
    期滿執行完畢出監。
二、乙○○前於92年間因竊盜案件，經本院以92年度易字第733
    號判決判處有期徒刑10月確定，於92年10月16日入監服刑，
    嗣於93年8月15日縮刑期滿執行完畢出監。
三、詎甲○○、乙○○仍不知悔改，竟因失業缺錢花用，甲○○
    遂提議共同騎乘機車行搶路人，二人即基於意圖自己不法所
    有之犯意聯絡，於95年2 月3 日7 時許，由乙○○騎乘其所
    有之車牌號碼CK2-520 號重型機車，搭載甲○○外出尋找下
    手目標，於同日8 時10分許，行經屏東縣瑪家鄉○○村○○○路31.4公里處時，見丙○○獨自一人騎乘腳踏車行經該處
    ，乙○○即將機車騎至丙○○旁，由甲○○跳下機車，乙○○在前方接應，甲○○隨即以徒手搶奪丙○○置放於褲子右
    後方口袋中之咖啡色皮包1 只（內有新臺幣【下同】3400元
    、丙○○之國民身分證及健保卡等物），甲○○於得手後，
    即乘坐乙○○所騎乘上開機車向涼山方向逃逸，二人並朋分
    搶得之金錢後，將丙○○所有之上開咖啡色皮包、國民身分
    證及健保卡等物丟棄於沿山公路涼山隧道之路旁，嗣於95年
    2 月4 日15時30分許，在屏東縣瑪家鄉北葉村風景64號為警
    循線查獲，自乙○○身上扣得尚未花用之1400元及由乙○○
    帶同員警至涼山隧道路旁尋獲遭丟棄之丙○○所有之咖啡色
    皮包、國民身分證及健保卡等物，始悉上情。
二、案經屏東縣警察局內埔分局報告臺灣屏東地方法院檢察署檢
    察官偵查起訴。
    理  由
一、被告甲○○、乙○○於上開時、地騎乘機車共同搶奪被害人
    丙○○之財物乙節，業據被告甲○○、乙○○於本院審理時
    均坦承不諱，渠等供述互核均相一致，並經證人即被害人丙○○於警詢時證述屬實；復有現金1400元、丙○○之國民身
    分證及咖啡色皮包1 只之贓物認領保管單1 紙及照片8 幀附
    卷可憑，此外並有乙○○作案時穿著之外套1 件、頭戴之安
    全帽1 頂及駕駛之車牌號碼CK2-520 號重型機車1 輛扣案為
    憑，是本件事證明確，被告犯行應堪認定。
二、核被告甲○○、乙○○所為係犯刑法第325 條第1 項之搶奪
    罪；被告二人就上開搶奪犯行，有犯意之聯絡及行為之分擔
    ，均為共同正犯。被告甲○○前於91年間因公共危險案件，
    經臺灣高雄地方法院以91年度鳳交簡字第762 號判決判處有
    期徒刑2 月確定，又於92年間因竊盜案件，經本院以93年度
    易緝字第17號判決判處有期徒刑7 月確定，並經臺灣高雄地
    方法院以93年度聲字第1706號裁定就所犯公共危險罪、竊盜
    等罪應執行有期徒刑8 月確定；復於92年間因傷害件，經本
    院92年度簡字第745 號判決判處有期徒刑6 月確定，甲○○
    於93年4 月2 日入監服刑，上揭判決有期徒刑接續執行，嗣
    於94年5 月10日縮刑期滿執行完畢出監；被告乙○○前於92
    年間因竊盜案件，經本院以92年度易字第733 號判決判處有
    期徒刑10月確定，於92年10月16日入監服刑，嗣於93年8 月
    15日縮刑期滿執行完畢出監等節，此分別有二人臺灣高等法
    院被告前案紀錄表各1 份附卷可稽，渠等受有期徒刑執行完
    畢，於5 年以內再犯本件最重本刑為有期徒刑以上之罪，均
    為累犯，應依刑法第47條之規定，加重其刑。本院審酌被告
    二人素行不良，有卷存臺灣高等法院被告前案紀錄表1 紙可
    證，被告年輕力壯竟不思正途獲取財物而以行搶之方式為之
    ，且其騎乘機車行搶之行徑，業已造成社會治安之嚴重敗壞
    ，並將使民眾心理上感到相當不安，自應受有相當之非難，
    惟念被告二人犯後均能坦承犯行、態度良好等一切情狀，量
    處如主文所示之刑，以示懲儆。又被害人所受損失非鉅，且
    幸未因被告搶奪犯行造成其身體之傷害，本院認量處上開之
    刑，已足懲戒被告2 人犯行，求刑意旨毋寧過重。至扣案之
    乙○○之外套1 件、安全帽1 頂及重型機車1 輛，雖為被告
    乙○○所有，惟係被告日常生活之衣物，並非專供犯罪所用
    之物，亦非違禁物，爰不予宣告沒收，併此敘明。
據上論斷，應依刑事訴訟法第273 條之1 第1 項、第299 條第1
項前段，刑法第28條、第325 條第1 項、第47條，判決如主文。
本案經檢察官鄭伊鈞到庭執行職務。
中    華    民    國    95    年    6     月    27    日
                  刑事第二庭    法  官  陳海寧
以上正本證明與原本無異。
如不服本判決應於收受本判決送達後10日內向本院提出上訴書
狀，其未敘述上訴理由者，並得於提起上訴後10日內向本院補
提理由書狀（均須按他造當事人之人數附繕本）「切勿逕送上
級法院」
                                書記官  劉淑蓉
中    華    民    國    95    年    6     月    27    日
附錄本案論罪科刑法條全文：
中華民國刑法第325條(普通搶奪罪)
意圖為自己或第三人不法之所有，而搶奪他人之動產者，處 6 月
以上 5 年以下有期徒刑。
因而致人於死者，處無期徒刑或 7 年以上有期徒刑，致重傷者，
處 3 年以上 10 年以下有期徒刑。
第 1 項之未遂犯罰之。


司法院資訊處製作；財團法人民間司法改革基金會備份。
